# 时点问题

提问人：liubin988513 时间：2011-06-02 10:12:12
1 、假如 10 年 8 月购入一项无形资产【土地使用权】， 11 月支付购置无形资产发生的契税、耕地占用税。如何摊销？？我觉得是从 8 月开始摊销，因为契税、耕地占用税产生时点即购置无形资产时点发生，不知理解是否正确？？如果 11 年 1 月支付契税等，也是从 8 月摊销。
2 、假如 10 年 12 月融资 4 个亿【非金融企业，长期】，发生财务顾问费 1000 万， 10 年 12 月到账借款 3 个亿， 11 年 3 月到账 1 个亿。此时会计处理如何做？

回答人：chenyiwei
1 、基本上可以这样理解。税法规定的纳税义务发生时间仅仅表明该项负债何时成为法定义务，但会计上的负债定义还包括推定义务。当会计上满足土地使用权的初始确认条件时，与取得该项土地使用权直接相关联的税费就成为一项推定义务，应当予以确认。
2 、需关注该“财务顾问费”的实质是什么，是否为变相的利息，与借款金额和借款期限有无直接关联。如果属于可以计入相关负债初始计量金额的“初始直接费用”，则在借款存续期内按实际利率法摊销。

回答人：chenyiwei
没有看懂你的问题？

回答人：chenyiwei
回复 报纸 liubin988513 的帖子应当是，该 120 万自已签订出让合同并已实际占用该土地的时点开始摊销。